臺灣臺中地方法院刑事判決　　　　　　　96年度易字第1164號
公　訴　人　臺灣臺中地方法院檢察署檢察官
被　　　告　甲○○
上列被告因違反著作權法案件，經檢察官聲請以簡易判決處刑（
九十五年度偵字第二二一一四號），本院臺中簡易庭認不宜以簡
易判決處刑（九十六年度中簡字第三八七號），移由刑事庭審理
，本院判決如下：
    主    文
甲○○免訴。
    理　　由
一、公訴意旨略以：被告甲○○明知未經著作權人之同意，不得
    重製著作物，竟意圖銷售，自民國九十五年八月九日起至同
    年八月十五日止，未經著作權人群社國際股份有限公司（下
    稱群英社公司）之同意，在其位於臺中市○區○○○街四五
    之三號住處，利用其所有之電腦及燒錄器等設備，擅自於不
    明網站以資料下載重製於自備光碟之方式，侵害由群英社公
    司已取得著作財產權專屬授權之影音光碟「網球王子」。復
    於上開住處內，利用其所有電腦設備連結其向中華電信公司
    所申設之電腦寬頻網路登入網際網路之雅虎奇摩拍賣網站上
    ，使用向雅虎拍賣網站註冊使用之帳號unix975，向不特定
    人兜售販賣。俟不特定買主得標後，再透過申設之unix975@
    yahoo.com.tw電子郵件信箱與客戶聯絡，並將貨款匯入其所
    有之臺中東興路郵局第00000000000000號帳
    戶，再將盜版影音光碟「網球王子」寄給買家，以此方式，
    重製盜版影音光碟。因認被告涉犯著作權法第九十一條第三
    項之重製盜版光碟罪。
二、按案件曾經判決確定者，應諭知免訴之判決，並得不經言詞
    辯論為之，刑事訴訟法第三百零二條第一款、第三百零七條
    ，分別定有明文。又訴訟上所謂一事不再理之原則，關於實
    質上一罪或裁判上一罪，亦均有其適用，最高法院六十年臺
    非字第七七號著有判例，可資參照。又按著作權法第九十一
    條第三項之重製盜版光碟罪，在構成要件中已預設有多數同
    種行為反覆實施之要件，如僅實施一次行為固足以成立犯罪
    ，縱然是同一意思下多次反覆實，亦僅成立一罪，是其性質
    為集合犯中，屬於實質上一罪。而本案被告先後多次重製光
    碟之犯行，是基於銷售之意圖在同一意思之下多次反覆實施
    同種之構成要件行為，屬於實質上一罪之集合犯。
三、查本案被告甲○○曾因明知未經著作權人同意不得重製著作
    物，竟意圖銷售，於九十五年八月初某日起，未經著作權人
    齊威國際多媒體股份有限公司（下稱齊威公司）之同意，擅
    自於不明網站以資料下載重製於自備光碟之方式，侵害由齊
    威公司已取得著作財產權專屬授權之影音光碟卡通「花田少
    年」，復於其在雅虎拍賣網站註冊使用之帳號暨電子郵件信
    箱unix975@yahoo.com.tw為聯絡，以每套二片二百八十元之
    價格，在雅虎拍賣網站上販售由齊威公司取得著作財產權專
    屬授權之影音光碟卡通「花田少年」之盜版光碟計四套予不
    特定人，嗣於九十五年八月二十二日上午九時三十二分許，
    為警持本院搜索票在上址搜索而查獲，並扣得盜版影音光碟
    卡通「花田少年」光碟二片、空白光碟四十八片、電腦主機
    一台等物之事實，經檢察官以九十五年度速偵字第三二一三
    號聲請簡易處刑判決，本院認被告係違反犯著作權法第九十
    一條第三項之重製盜版光碟罪，於九十五年九月二十日以九
    十五年度中簡字第二三五六號刑事簡易判決判處有期徒刑六
    月，如易科罰金以銀元三百元即新臺幣九百元折算一日，於
    九十五年十月十六日確定在案，有上開刑事簡易判決書一份
    附卷可稽，並經本院核閱上開刑事案件卷宗屬實。
四、又按刑事簡易案件之判決，既未經宣示，該判決自應以正本
    送達於當事人時，始對外發生效力，則地方法院依簡易程序
    判決後，因未上訴而確定，其判決確定既判力對於時間效力
    之範圍，應以判決正本送達時為準（見臺灣高等法院暨所屬
    法院年法律座談會彙編第三六五至三六八頁）。是以，本院
    九十五年度中簡字第五三五六號刑事簡易案件（下稱前案）
    因未經宣示，當事人雙方後未提出上訴，則集合犯其既判力
    之時點，應至最後審理事實法院判決正本送達之日，即九十
    五年九月二十八日。本案被告自九十五年八月九日起至九十
    五年八月十五日止，重製光碟「網球王子」被查獲，而違反
    著作權法第九十一條第三項之重製盜版光碟罪之行為，又經
    臺灣臺中地方法院檢察署檢察官於九十五年十一月十六日以
    九十五年度偵字第二二一一四號聲請簡易判決處刑書，聲請
    簡易判決處刑。被告之行為既屬實質上一罪中之集合犯，而
    前案既判力之時點，係至最後審理事實法院判決正本送達之
    日，即九十五年九月二十八日，則本案被告自九十五年八月
    九日至同年月十五日重製光碟「網球王子」而被查獲部分，
    自均為前案之既判力所及。綜上所述，依照首開說明，本案
    與前開案件有實質上一罪之集合犯關係存在，自為前案確定
    判決效力所及，依上開說明，爰不經言詞辯論，諭知免訴之
    判決。
據上論斷，應依刑事訴訟法第四百五十二條、第三百零七條、第
三百零二條第一款，判決如主文。
中　　華　　民　　國　　96　　年　　3 　　月　　8 　　日
                  刑事第十五庭  審判長法  官　曾佩琦
                                      法　官　蔡美華
                                      法　官　楊真明
以上正本證明與原本無異。
如不服本判決，應於送達後十日內向本院提出上訴狀（須附繕本
），上訴於臺灣高等法院臺中分院。
                                      書記官　呂苗澂
中　　華　　民　　國　　96　　年　　3 　　月　　8 　　日
